臺灣基隆地方法院刑事判決　　　　　　　 96年度訴字第324號
公　訴　人　臺灣基隆地方法院檢察署檢察官
被　　　告　壬○○
　　　　　　　　　　樓之9
　　　　　　　　　　（現在臺灣基隆看守所羈押中）
指定辯護人　本院公設辯護人乙○○
上列被告因強盜案件，經檢察官提起公訴（96年度偵字第2214號
）及追加起訴（96年度偵字第2758號），本院判決如下：
    主  文
壬○○所犯如附表一所示之罪，各處如附表一所示之有期徒刑，
其中附表一編號三所示之罪，減為有期徒刑壹年肆月。應執行有
期徒刑拾陸年。
    事  實
一、壬○○曾因強盜案件，經臺灣板橋地方法院於民國92 年1月
    6日以91年度訴字第1970號判決，判處有期徒刑5年2 月確定
    ，並於92年2月7日入監執行，迄94年12月16日縮短刑期假釋
    並付保護管束出獄，縮刑期滿日為96年9月3日（不構成累犯
    ）。詎其仍不知悔改，於假釋期間內，竟意圖為自己不法之
    所有基於強盜他人財物之犯意，先在桃園縣桃園市○○路27
    5 號「榮生藥師藥局」，向不知情之藥師陳美妙購得內含有
    Lorazepam 成分之黃色安眠鎮靜劑數十粒後，再於如附表二
    編號一至十所列之時間、地點，以如附表二編號一至十所示
    之方法，伺機在辛○○等十人所飲用之飲料中每次加入數粒
    上開藥物，辛○○等十人未察覺而飲用後，因藥效發作均陷
    入倦睡、昏迷狀態，至不能抗拒，壬○○遂取走如附表二編
    號一、二、三、四、五、七、九、十所示辛○○、丙○○、
    廖阿和、戊○○、庚○○、傅學文、己○○、黃政財身上之
    財物，得手後，旋即離去（所得財物均已花用殆盡），而如
    附表二編號六、八所示宋永榮、黃若瑟部分，壬○○因故無
    法取得財物，而未能得逞。嗣為警依如附表二編號九所示之
    己○○描述之歹徒特徵及作案手法，循線查獲壬○○涉嫌重
    大，復經己○○於96年4月7日至基隆市警察局指認壬○○照
    片後，於96年4月11日10時30分許至壬○○位於臺北市中山
    區○○○路○段108之3號10樓之9之住處拘提其到案說明，並
    得其同意搜索其住處後，扣得與本案無關之金蘋果健健美調
    味乳4瓶、汎得命膜衣錠100公絲4顆、陽飛克膜衣錠5顆、天
    諾敏錠100公絲63顆、普拿疼加強錠16顆、優痛寧膜衣錠400
    公絲15顆，惟壬○○於96年4月11日警詢時否認強盜犯行；
    嗣經如附表二編號一、二、四、五所示之辛○○、丙○○、
    戊○○、庚○○亦於96年4月12日至基隆市警察局指認壬○○後，壬○○於96年4月13日始自白上開5次強盜行為，且於
    當時在附表二編號三所示強盜廖阿和之行為尚未遭發覺前，
    主動向警方自首該次強盜犯行而願接受裁判；復經如附表二
    編號六、七、八、十所示之宋永榮、傅學文、黃若瑟、黃政
    財先後至基隆市警查局指認壬○○後，壬○○於96年5月2日
    警詢中始再自白上開4次強盜行為（查獲過程詳如附表二備
    註欄所載）。
二、案經辛○○、丙○○、廖阿和、戊○○、庚○○、宋永榮、
    傅學文、黃若瑟、己○○、黃政財訴由基隆市警察局報請臺
    灣基隆地方法院檢察署檢察官偵查起訴及追加起訴。
    理   由
一、按被告以外之人於審判外之言詞或書面陳述，除法律有規定
    者外，不得作為證據，刑事訴訟法第159條第1項固有明文。
    惟被告以外之人於審判外之陳述，經當事人於審判程序同意
    作為證據，法院審酌該言詞陳述或書面陳述作成時之情況，
    認為適當者，亦得為證據；當事人、代理人或辯護人於法院
    調查證據時，知有上開刑事訴訟法第159條第1項不得為證據
    之情形，而未於言詞辯論終結前聲明異議者，視為有前項之
    同意，刑事訴訟法第159條之5亦有明文。查被告以外之人即
    證人辛○○、丙○○、戊○○、庚○○、己○○、廖阿和、
    傅學文、黃若瑟、宋永榮、黃政財、陳美妙於警詢中之陳述
    ，雖均屬傳聞證據，惟經被告及辯護人於本院準備程序及審
    判期日中表示無意見而不予爭執，且迄至言詞辯論終結前亦
    未聲明異議，本院審酌此等證據資料製作時之情況，尚無違
    法不當之瑕疵，亦認為以之作為證據應屬適當，故揆諸前開
    規定，爰逕依刑事訴訟法第159條之5規定，認前揭證據資料
    均例外有證據能力。又證人丁○○於本院審理時之證述，經
    本院告以偽證罪之處罰規定後，始具結陳述，是其於本院審
    理時之所證，應有證據能力，得作為本案之證據，先予敘明
    。
二、經查，被告於如附表二編號一至十所示之時間、地點，以如
    附表編號一至十所示之方式強盜被害人辛○○、丙○○、戊○○、庚○○、己○○、廖阿和、傅學文、黃若瑟、宋永榮
    、黃政財財物，且丙○○、傅學文因遭迷昏倒地，而受有如
    附表編號二、七所示傷勢之事實，業據被告於本院審理時全
    部坦承不諱，核與證人即被害人辛○○、丙○○、戊○○、
    庚○○、己○○、廖阿和、傅學文、黃若瑟、宋永榮、黃政
    財於警詢中證述遭強盜之情節大致相符，並有被害人傅學文
    所提出之財團法人天主教聖保祿修女會醫院96年4 月20日診
    斷證明書、丙○○所提出之臺灣礦工醫院96年4 月13日乙種
    診斷證明書在卷可稽。至被害人廖阿和雖於警詢中陳稱：其
    係在95年7 月中旬（詳細時間已忘記）遭被告下藥昏迷後遭
    取走身上財物，後來被送至基隆市長庚醫院就醫醒來時，已
    在急診室云云，然經本院向財團法人長庚紀念醫院基隆分院
    調閱廖阿和之病歷資料，廖阿和95年8 月27日之急診病歷上
    明確記載：95年8 月27日到院，主訴昨天中午送貨出去，有
    人請喝果汁後就頭昏，嗣不知道發生何事，身上的錢及金項
    鍊均不見等情，此有上開醫院廖阿和該日之急診病歷1 份在
    卷可稽，足認被害人廖阿和應係於95年8 月26日遭被告強盜
    ，其於警詢中陳述係95年7 月間遭強盜之時間，應係記憶有
    誤，併此敘明。另員警丁○○帶同被告至「榮生藥師藥局」
    ，經藥師陳美妙配合提供被告坦承購自上開藥局，與犯上開
    強盜案件所用相同之安眠鎮定劑10顆，且經送請行政院衛生
    署管制藥品管理局抽驗1顆檢驗結果，確含有Lorazepam成分
    ，又Lorazepam為benondiazepine 類安眠鎮定劑服用後對於
    中樞神請系統有思睡、虛弱、昏迷不醒等作用，成年人服用
    100mg、200mg後出現昏睡及輕度昏迷症狀，業據證人即藥劑
    師陳美妙於警詢中證述販售上開藥物予被告藥物等情在卷，
    核與被告供述相符，並有行政院衛生署管制藥品管理局96年
    5 月18日管檢字第096 01005012號鑑定書、同年6月5日管檢
    字第09601005508 號函可稽，足認被告上開任意性之自白與
    事實相符，其強盜犯行堪以認定。
三、論罪科刑
(一)、查被告為如附表二編號一所示之強盜行為後，刑法部分條文
    已於94年2月2日經總統令修正公布，並於95年7月1日施行。
    而按行為後法律有變更者，適用行為時之法律，但行為後之
    法律有利於行為人者，適用最有利於行為人之法律，刑法第
    2條第1項定有明文。此條規定係規範行為後法律變更所生新
    舊法律比較適用之準據法，本身尚無新舊法比較之問題，於
    新法施行後，應一律適用新法第2條第1項之規定，為「從舊
    從輕」之比較（最高法院95年5月23日95年度第8次刑庭會議
    決議參照）。查本案所涉修正前刑法第51條規定：「數罪併
    罰，分別宣告其罪之刑，依左列各款定其應執行者：」其中
    第5 款規定：「宣告多數有期徒刑者，於各刑中之最長期以
    上，各刑合併之刑期以下，定其刑期。但不得逾20年。」修
    正後刑法第51條第5 款規定：「宣告多數有期徒刑者，於各
    刑中之最長期以上，各刑合併之刑期以下，定其刑期。但不
    得逾30年」比較結果，修正後刑法並非較有利於行為人，依
    刑法第2條第1項前段之規定，仍應依修正前刑法第51條第5
    款之規定，定其應執行之刑，先予敘明。
(二)、核被告壬○○就附表二編號一、二、三、四、五、七、九、
    十所為，係犯刑法第328條第1項強盜罪。被告就附表二編號
    六、八所為，係犯刑法第328條第4項、第1 項之強盜罪未遂
    罪。至被告以藥劑迷昏被害人丙○○、傅學文、雖造成其等
    頭昏跌到，因而受有如附表編號所載之輕微傷勢，惟此等應
    屬以藥劑致被害人昏迷之強盜方法可能發生之結果，且被告
    又查無另行傷害被害人2 人之犯意，此部分自應為前述強盜
    罪所吸收，不另論罪。
(三)、被告所犯上開10次強盜罪間，均屬構成要件相同之罪名，惟
    犯意各別，且被害法益不同，應予分論併罰。至辯護人所辯
    被告之多次強盜犯行應依集合犯論以一罪云云。惟按立法者
    針對特定刑罰規範之構成要件，已預設該犯罪行為之本質係
    持續實行之複數行為，具備反覆、延續之行為特徵，而將之
    總括或擬制為一個構成要件之集合犯行為，因其刑法評價上
    為構成要件之行為單數，認應僅成立一罪。則行為人基於概
    括之犯意，在密切接近之一定時、地持續實行之複次行為，
    倘依社會通念，於客觀上認為符合一個反覆、延續性之行為
    觀念者，於刑法評價上，即應僅成立一罪，學理上所稱「集
    合犯」之職業性、營業性或收集性等具有重複特質之犯罪均
    屬之，例如經營、從事業務、收集、販賣、製造、散佈等行
    為概念者是（最高法院95年臺上字第1079號判決要旨參照）
    。然就強盜罪而言，其犯罪行為本質上尚難認係持續實行之
    複數行為，並非具備反覆、延續之行為特徵，故與集合犯之
    概念要難謂合，是縱本件被告係基於概括犯意而多次從事強
    盜犯行，依社會通念亦非能以集合犯評價為一罪，故辯護人
    所辯被告所犯多次強盜罪論以一罪云云，尚無可採。另被告
    辯稱：其在刑法修正前有為部分強盜犯行，故應整體適用修
    正前刑法，就其所犯強盜罪論以連續強盜一罪云云。然查，
    修正後刑法業已刪除第56條連續犯之規定，依最高法院95年
    度第8 次刑事庭會議決議：「連續數行為而犯同一罪名而在
    新法施行前，應依刑法第2條第1項之規定，適用最有利於行
    為人之法律。部分數行為發生在新法之前，新法施行後，該
    部分適用最有利於行為人之法律，若其中部分行為發生在新
    法施行後者，該部分不能論以連續犯。」因被告在刑法修正
    前僅為如附表二編號一所示之1 次強盜犯行，自無修正前刑
    法第56條連續犯規定之適用，而於刑法修正後所為如附表二
    編號二至十之強盜犯行，依上開決議，因適用修正後刑法之
    規定，自不能論以連續犯，是被告上開所辯，亦無足採。
(四)、被告就附表二編號六、八部分，已著手強盜犯行，惟因故未
    取得財物致未得逞，為未遂犯，爰依既遂犯之刑減輕之。
(五)、另被告辯稱：對附表二編號一、二、三、四、五、十辛○○
    、丙○○、戊○○、庚○○、廖阿和、黃政財所為之強盜犯
    行，均係其主動提供予警方，警方才找被害人製作筆錄，是
    均符合自首之規定等語。經查，證人即承辦上開強盜案件之
    員警丁○○於96年7月11日本院審理時證稱：被害人己○○
    案發後，被送到署立醫院，渠等根據己○○的描述，依照刑
    案資訊系統查可能作案之人，然後將3名可能作案之人交給
    己○○指認，96年4月11日循線查悉被告涉嫌時，被告沒有
    承認，因為事證未具體，經請示檢察官後，因為其他被害人
    辛○○、丙○○、戊○○、庚○○報案遭強盜案件都發生暖
    江橋附近，三分局來不及帶被害人來指認，渠等就先讓被告
    回去，並拍被告之照片，交給三分局給被害人辛○○、丙○○、戊○○、庚○○指認，96年4月12日三分局回報說被害
    人都已經指認出來了，我們就派人帶被告前來，並請三分局
    把被害人辛○○、丙○○、戊○○、庚○○帶來作筆錄，並
    當場指認被告，因為是晚上被告拒絕夜間訊問，所以就到4
    月13日早上才作被告之筆錄，並提示被害人的指認筆錄給被
    告看，被告才坦承犯案，而被告在96年4 月13日作筆錄時，
    在渠等尚未知悉被告強盜廖阿和財物之前，就自己承認另有
    做這1件強盜案件。另外4名被害人宋永榮、傅學文、黃若瑟
    、黃政財是後來看到新聞媒體報導後，自己前來指認等語明
    確，此外，復有警員丁○○於96年7月3日所製作之報告書及
    被告於96年4 月13日主動供出強盜被害人廖阿和及坦承強盜
    被害人辛○○、丙○○、戊○○、庚○○、己○○之財物之
    警詢筆錄；被告於96年5月2日坦承強盜被害人宋永榮、傅學
    文、黃若瑟、黃政財之警詢筆錄；被害人辛○○、丙○○、
    戊○○、庚○○於96年4月12日指認被告強盜之警詢筆錄；
    被害人己○○於96年4月7日、4月11日指認被告強盜之警詢
    筆錄；被害人廖阿和、宋永榮、傅學文、黃若瑟、黃政財於
    96年4 月14日、4月19日、4月16日、4月18日、4月16日指認
    被告強盜之警詢筆錄在卷可稽，足認警方在被告於96年4 月
    13日供出強盜被害人廖阿和財物犯行前，並不知被告該次強
    盜犯行，故被告就如附表二編號三所示強盜廖阿和之財物之
    犯行，乃對未發覺之罪自首而接受裁判，爰就該次強盜犯行
    ，依刑法第62條前段規定減輕其刑；至被告強盜被害人辛○○、丙○○、戊○○、庚○○、黃政財之財物部分，均係被
    害人指認出被告強盜其等財物後，被告始坦承犯行，故就上
    開強盜犯行部分，被告應僅係自白，並非自首，其辯稱上開
    強盜犯行部分亦構成自首云云，委無足採。
(六)、爰審酌被告於91年間，即曾以同一手法觸犯強盜罪，復不知
    悔改，於假釋期間內，不思憑藉己力循正當管道獲取財物，
    竟一再以同一手法為強盜犯行，法治觀念明顯淡薄，嚴重危
    害社害治安，且被害人飲用摻有藥物之飲料後，均導致昏迷
    ，甚且送醫，對被害人之危害甚鉅，惟考量被告除對自首及
    罪數部分有所爭執外，就其強盜犯行均坦承不諱，且頗具悔
    意，犯罪後之態度尚非惡劣等一切情狀，分別量處如主文所
    示之刑。另按犯罪在96年4 月24日以前者，除中華民國九十
    六年罪犯減刑條例另有規定者外，有期徒刑、拘役或罰金，
    減其刑期或金額2分之1 ；刑法第328條第1項至第4項之罪，
    經宣告逾有期徒刑1年6 月之刑者，不予減刑；對於第3條所
    定不予減刑而未發覺之罪，於本條例施行前至施行之日起3
    個月內自首而受裁判者，依該條例第2條第1項規定予以減刑
    ；依本條例應減刑之罪，未經判決確定者，於裁判時，減其
    宣告刑，並應於判決主文同時諭知其宣告刑及減得之刑，中
    華民國九十六年罪犯減刑條例第2條第1項第3 款、第3條第1
    項第14款、第6條、第7條分別定有明文。又上開減刑條例第
    6 條所稱「於本條例施行前」，就其文義已明確表示並無始
    期之限制（臺灣高等法院刑事庭庭長會議決議可資參照），
    查被告所為如附表二編號三所示之犯行，雖係犯刑法第328
    條第1項之強盜罪，且經宣告逾有期徒刑1年6月之刑，屬於
    上開減刑條例第3條第1項第15款所定不予減刑之罪，然被告
    於該次犯行經警發覺前，於前開減刑條例施行前即96年4 月
    13日向警自首犯罪，業如前述，又該次犯行之犯罪時間係在
    96年4月24日以前，參酌上開所述，依據前揭減刑條例第6條
    之規定，仍應依同條例第2條第1項第3 款之規定，減其宣告
    刑即有期徒刑2年8 月之刑期2分之1 ，且於判決主文內同時
    諭知其減得之刑，並定其應執行之刑，以資懲儆。
(七)、另扣案之金蘋果健健美調味乳4 瓶，被告堅陳：該等飲料並
    非供或預備供其犯上開強盜罪所用之物等語，且該等飲料經
    送請內政警政署刑事警察局鑑驗結果，認外觀包裝完整，經
    檢驗結果，亦未發現內含有一般可揮發性有機安眠藥類成分
    ，有該局96年6 月13日刑鑑字第0960072274號開鑑定書在卷
    可查，本院復查又無其他積極事證足以證明該等飲料確與本
    案有關，爰不予宣告沒收。另扣案之5種藥物（分別為4顆、
    5 顆、63顆、16顆、15顆），被告陳稱：因本身患有尿酸、
    痛風、頭痛、肌肉痛、高血壓等病症，上開藥物均係平日所
    服用，非供本案犯做所用等語，而上開5 種藥物，經送請行
    政院衛生署藥物食品檢驗局鑑定結果，分別係汎得命膜衣錠
    100 公絲（適用於泛酸缺乏症）、陽飛克膜衣錠（適用於舒
    緩發炎及發炎引起之疼痛）、天諾敏錠100 公絲（適用於高
    血壓及狹心症）、普拿疼加強錠（適用於退燒及止痛）、優
    痛寧膜衣錠400公絲（適用於風濕性關節炎、骨關節炎），
    此有該局96年5月11日藥檢壹字第1960008707 號函在卷可按
    ，本院復查又無其他積極事證足以證明該等藥物確與本案有
    關，爰不予宣告沒收。至被告所有供作案用被害人飲用剩餘
    之飲料含外包裝，因均未據扣案，且被告供稱均已丟棄，又
    無證據證明尚存在，為免將來執行困難，亦不予宣告沒收。
據上論斷，應依刑事訴訟法第299條第1項前段，刑法第2條第1項
前段、第328條第1項、第4項、第25條第2項、第62條前段、修正
前刑法第51條第5款，九十六年罪犯減刑條例第2條第1項第3款、
第3條第1項第14款、第6條、第7條，判決如主文。
本案經檢察官甲○○到庭執行職務。
中　　華　　民　　國　　96　　年　　7 　　月　　31　　日
                  刑事第一庭審判長法  官  王敏慧
                                  法  官  劉桂金
                                  法  官  許心
以上正本證明與原本無異。
如不服本判決應於收受本判決後10日內向本院提出上訴書狀，其
未敘述上訴理由者，並得於提起上訴後10日內向本院補提理由書
狀（均須按他造當事人之人數附繕本）「切勿逕送上級法院」。
中　　華　　民　　國　　96　　年　　7 　　月　　31　　日
                                  書記官  邱李和
附表一：
┌─────┬────────────┬─────────┐
│          │所犯罪名                │宣告刑及得減之刑  │
├─────┼────────────┼─────────┤
│附表二編號│壬○○意圖為自己不法之所│處有期徒刑伍年肆月│
│一        │有，以藥劑至使不能抗拒而│                  │
│          │取他人之物              │                  │
├─────┼────────────┼─────────┤
│附表二編號│壬○○意圖為自己不法之所│處有期徒刑伍年肆月│
│二        │有，以藥劑至使不能抗拒而│                  │
│          │取他人之物              │                  │
├─────┼────────────┼─────────┤
│附表二編號│壬○○意圖為自己不法之所│處有期徒刑貳年捌月│
│三        │有，以藥劑至使不能抗拒而│                  │
│          │取他人之物              ├─────────┤
│          │                        │減為有期徒刑壹年肆│
│          │                        │月                │
├─────┼────────────┼─────────┤
│附表二編號│壬○○意圖為自己不法之所│處有期徒刑伍年肆月│
│四        │有，以藥劑至使不能抗拒而│                  │
│          │取他人之物              │                  │
├─────┼────────────┼─────────┤
│附表二編號│壬○○意圖為自己不法之所│處有期徒刑伍年肆月│
│五        │有，以藥劑至使不能抗拒而│                  │
│          │取他人之物              │                  │
├─────┼────────────┼─────────┤
│附表二編號│壬○○意圖為自己不法之所│處有期徒刑貳年捌月│
│六        │有，以藥劑至使不能抗拒而│                  │
│          │取他人之物，未遂        │                  │
├─────┼────────────┼─────────┤
│附表二編號│壬○○意圖為自己不法之所│處有期徒刑伍年肆月│
│七        │有，以藥劑至使不能抗拒而│                  │
│          │取他人之物              │                  │
├─────┼────────────┼─────────┤
│附表二編號│壬○○意圖為自己不法之所│處有期徒刑貳年捌月│
│八        │有，以藥劑至使不能抗拒而│                  │
│          │取他人之物，未遂        │                  │
├─────┼────────────┼─────────┤
│附表二編號│壬○○意圖為自己不法之所│處有期徒刑伍年肆月│
│九        │有，以藥劑至使不能抗拒而│                  │
│          │取他人之物              │                  │
├─────┼────────────┼─────────┤
│附表二編號│壬○○意圖為自己不法之所│處有期徒刑伍年肆月│
│十        │有，以藥劑至使不能抗拒而│                  │
│          │取他人之物              │                  │
└─────┴────────────┴─────────┘
附表二：
┌─┬─────┬─────┬────┬─────────┬─────┐
│編│犯罪時間  │犯罪地點  │被 害 人│犯 罪 行 為       │備   註   │
│號│          │          │        │                  │          │
│  │          │          │        │                  │          │
├─┼─────┼─────┼────┼─────────┼─────┤
│一│95年5月18 │基隆市暖江│辛○○  │壬○○於95年5 月18│辛○○向警│
│  │日11時50分│橋頭下便道│        │日9 時10分許，在基│方報案，並│
│  │許        │          │        │隆市信義市場拿新台│於96年4 月│
│  │          │          │        │幣（下同）100 元假│12日指認鄭│
│  │          │          │        │藉向辛○○訂購5 斤│慷慨後，鄭│
│  │          │          │        │麵條，囑辛○○送貨│慷慨於96年│
│  │          │          │        │至基隆市暖江橋頭下│4 月13日警│
│  │          │          │        │便道，辛○○依囑於│詢中自白強│
│  │          │          │        │同日11時50分抵達，│盜犯行    │
│  │          │          │        │壬○○佯稱有朋友要│          │
│  │          │          │        │與辛○○洽談日後購│          │
│  │          │          │        │買麵條事宜，令劉燕│          │
│  │          │          │        │琳等候，等候過程中│          │
│  │          │          │        │與辛○○閒聊，並拿│          │
│  │          │          │        │出摻有含Lorazepam │          │
│  │          │          │        │成分安眠鎮定劑之健│          │
│  │          │          │        │酪乳酸飲料，倒在免│          │
│  │          │          │        │洗杯中，招待辛○○│          │
│  │          │          │        │飲用，辛○○飲用後│          │
│  │          │          │        │陷入昏迷，至不能抗│          │
│  │          │          │        │拒，壬○○旋取走劉│          │
│  │          │          │        │燕琳身上45,000元之│          │
│  │          │          │        │現金後離去        │          │
├─┼─────┼─────┼────┼─────────┼─────┤
│二│95年8月7日│基隆市八堵│丙○○  │壬○○於95年8月7日│丙○○向警│
│  │下午1時許 │路及過港路│        │10時許，在基隆市成│方報案，並│
│  │          │的橋下便道│        │功市場旁橋下，假藉│於96年4 月│
│  │          │          │        │向丙○○訂購1 桶冰│12日指認鄭│
│  │          │          │        │淇淋，囑丙○○於同│慷慨後，鄭│
│  │          │          │        │日下午1 時許送至基│慷慨於96年│
│  │          │          │        │隆市○○路及過港路│4 月13日警│
│  │          │          │        │的橋下便道，丙○○│詢中自白強│
│  │          │          │        │依約前往，壬○○帶│盜犯行    │
│  │          │          │        │丙○○至橋下偏僻處│          │
│  │          │          │        │，謊稱等一下有工人│          │
│  │          │          │        │至此處吃冰淇淋，嗣│          │
│  │          │          │        │工人食用完畢後再給│          │
│  │          │          │        │付價款，壬○○於閒│          │
│  │          │          │        │聊之際拿出摻有含Lo│          │
│  │          │          │        │razepam成分安眠鎮 │          │
│  │          │          │        │定劑之統一紅茶鋁箔│          │
│  │          │          │        │包，招待丙○○飲用│          │
│  │          │          │        │，丙○○飲用後陷入│          │
│  │          │          │        │昏迷，至不能抗拒，│          │
│  │          │          │        │壬○○遂取走丙○○│          │
│  │          │          │        │身上15,000元之現金│          │
│  │          │          │        │後離去。丙○○並因│          │
│  │          │          │        │昏迷倒地，而受有頭│          │
│  │          │          │        │部外傷、左額頭及鼻│          │
│  │          │          │        │梁裂傷、臉部拖處擦│          │
│  │          │          │        │傷、右胸部、肩部、│          │
│  │          │          │        │臀部、右腰挫傷    │          │
├─┼─────┼─────┼────┼─────────┼─────┤
│三│95年8月26 │基隆市明德│廖阿和  │壬○○於95年6 月間│壬○○於96│
│  │日12時許（│一路與泰安│        │某日，假藉向廖阿和│年4月13日 │
│  │起訴書誤繕│路口旁之土│        │訂購1瓶冬瓜茶及12 │警方詢問時│
│  │為6 月間某│地公廟    │        │瓶青草茶，並要廖阿│，主動供出│
│  │日12時許，│          │        │和於同日中午12時許│本次警方尚│
│  │業經檢察官│          │        │，送至明德一路與泰│未發覺之強│
│  │當庭更正）│          │        │安路口旁之土地公廟│盜犯行，而│
│  │          │          │        │，廖阿和送到後，鄭│願意接受裁│
│  │          │          │        │慷慨對廖阿和佯稱青│判        │
│  │          │          │        │草茶加「波蜜果菜汁│          │
│  │          │          │        │」很好喝，乃打開廖│          │
│  │          │          │        │阿和送到之青草茶其│          │
│  │          │          │        │中1 瓶，並倒入自己│          │
│  │          │          │        │攜帶已事先摻入含Lo│          │
│  │          │          │        │razepam 成分安眠鎮│          │
│  │          │          │        │定劑之波蜜果菜汁內│          │
│  │          │          │        │，再拿給廖阿和飲用│          │
│  │          │          │        │，廖阿和飲用後即陷│          │
│  │          │          │        │於昏迷，至不能抗拒│          │
│  │          │          │        │，壬○○遂取走廖阿│          │
│  │          │          │        │和身上現金約5,000 │          │
│  │          │          │        │餘元、金項鍊1條（ │          │
│  │          │          │        │價值約70,000餘元）│          │
│  │          │          │        │後離去            │          │
├─┼─────┼─────┼────┼─────────┼─────┤
│四│95年10月6 │基隆市暖江│戊○○  │95年10月6日12時10 │戊○○向警│
│  │日下午1 時│橋頭下便道│        │分許，在基隆市成功│方報案，並│
│  │許        │          │        │市場旁橋下，假藉以│於96年4 月│
│  │          │          │        │1, 000元向戊○○訂│12日指認鄭│
│  │          │          │        │購20個便當，囑張念│慷慨後，鄭│
│  │          │          │        │華於同日下午1 時許│慷慨於96年│
│  │          │          │        │，送便當至基隆市暖│4 月13日警│
│  │          │          │        │江橋頭下便道，張念│詢中自白強│
│  │          │          │        │華依約前往後，因張│盜犯行    │
│  │          │          │        │念華機車上尚有15個│          │
│  │          │          │        │便當，壬○○表示還│          │
│  │          │          │        │有其他工作人員要追│          │
│  │          │          │        │加便當，等其他工作│          │
│  │          │          │        │人員吃完便當後，再│          │
│  │          │          │        │給付臨時追加之便當│          │
│  │          │          │        │錢，等待過程中，鄭│          │
│  │          │          │        │慷慨與戊○○閒聊並│          │
│  │          │          │        │拿出摻有含Lorazepa│          │
│  │          │          │        │m 成分安眠鎮定劑之│          │
│  │          │          │        │柳橙汁，倒在免洗杯│          │
│  │          │          │        │中請戊○○飲用，張│          │
│  │          │          │        │念華飲用後陷入昏迷│          │
│  │          │          │        │，至不能抗拒，鄭慷│          │
│  │          │          │        │慨遂取走戊○○身上│          │
│  │          │          │        │約15,000元現金後離│          │
│  │          │          │        │去                │          │
├─┼─────┼─────┼────┼─────────┼─────┤
│五│95年12月中│基隆市暖江│庚○○  │95年12月中旬，在基│庚○○向警│
│  │旬        │橋頭旁    │        │隆市暖江橋頭旁，至│方報案，並│
│  │          │          │        │庚○○之攤位向劉文│於96年4 月│
│  │          │          │        │明購買300 元之羊肉│12日指認鄭│
│  │          │          │        │，約半小時後，鄭慷│慷慨後，鄭│
│  │          │          │        │慨折返佯稱其妹欲來│慷慨於96年│
│  │          │          │        │購買羊肉，乃在該處│4 月13日警│
│  │          │          │        │等待，與庚○○閒聊│詢中自白強│
│  │          │          │        │間，並拿出摻有含Lo│盜犯行    │
│  │          │          │        │razepam 成分安眠鎮│          │
│  │          │          │        │定劑之柳橙汁，倒在│          │
│  │          │          │        │免洗杯內請庚○○飲│          │
│  │          │          │        │用，壬○○見庚○○│          │
│  │          │          │        │飲用後意識朦朧，即│          │
│  │          │          │        │伸手到庚○○口袋中│          │
│  │          │          │        │拿取財物，庚○○雖│          │
│  │          │          │        │曾加以反抗，然仍因│          │
│  │          │          │        │藥效發作而昏迷，至│          │
│  │          │          │        │不能抗拒，壬○○遂│          │
│  │          │          │        │於取走庚○○身上現│          │
│  │          │          │        │金67,0 00元後離去 │          │
│  │          │          │        │                  │          │
│  │          │          │        │                  │          │
├─┼─────┼─────┼────┼─────────┼─────┤
│六│95年12月21│新竹市東區│宋永榮  │壬○○於95年12月21│宋永榮見媒│
│  │日11時許  │新源市場旁│        │日10時30分許，假藉│體報導後，│
│  │          │小公園    │        │向宋永榮訂購湯圓，│於96年4 月│
│  │          │          │        │並要宋永榮於同日中│19日向警方│
│  │          │          │        │午11時許，送至新竹│報案，並指│
│  │          │          │        │市新源市場旁小公園│認壬○○後│
│  │          │          │        │，宋永榮依約前往後│，壬○○於│
│  │          │          │        │，壬○○謊稱其友人│96年5月2日│
│  │          │          │        │尚欲訂購養樂多3 大│警詢中自白│
│  │          │          │        │包，乃與宋永榮聊天│強盜犯行  │
│  │          │          │        │，並提供自己準備之│          │
│  │          │          │        │牛奶欲給宋永榮飲用│          │
│  │          │          │        │，宋永榮稱只喝自己│          │
│  │          │          │        │之養樂多，壬○○遂│          │
│  │          │          │        │趁宋永榮不注意時，│          │
│  │          │          │        │在宋永榮飲用之養樂│          │
│  │          │          │        │多內加入數粒含Lora│          │
│  │          │          │        │zepam成分安眠鎮定 │          │
│  │          │          │        │劑，宋永榮飲用一口│          │
│  │          │          │        │後，發覺味道有異，│          │
│  │          │          │        │即將剩下之半瓶養樂│          │
│  │          │          │        │多丟棄，壬○○見宋│          │
│  │          │          │        │永榮發覺，乃趁隙離│          │
│  │          │          │        │開，宋永榮回到家後│          │
│  │          │          │        │，藥效始發作而暈倒│          │
│  │          │          │        │送醫，壬○○因而未│          │
│  │          │          │        │能取得宋永榮身上之│          │
│  │          │          │        │財物              │          │
├─┼─────┼─────┼────┼─────────┼─────┤
│七│95年12月23│桃園縣龜山│傅學文  │壬○○於95年12月23│傅學文見媒│
│  │日10時許  │鄉○○路虎│        │日10時許，在桃園縣│體報導後，│
│  │          │頭山下產業│        │虎頭山下市場，假藉│於96年4 月│
│  │          │道路      │        │向傅學文購買油蔥酥│16日向警方│
│  │          │          │        │，惟表示身上未帶錢│報案，並指│
│  │          │          │        │，要求傅學文騎乘機│認壬○○後│
│  │          │          │        │車搭載伊返家拿錢，│，壬○○於│
│  │          │          │        │傅學文即騎機車載鄭│96年5月2日│
│  │          │          │        │慷慨至桃園縣龜山鄉│警詢中始自│
│  │          │          │        │長壽街虎頭山下產業│白強盜犯行│
│  │          │          │        │道路之偏僻處，鄭慷│          │
│  │          │          │        │慨表示其妹稍後會拿│          │
│  │          │          │        │錢過來，乃與傅學文│          │
│  │          │          │        │聊天，並拿出預先準│          │
│  │          │          │        │備摻有含Lorazepam │          │
│  │          │          │        │成分安眠鎮定劑成分│          │
│  │          │          │        │之波蜜果菜汁，倒入│          │
│  │          │          │        │免洗杯內給傅學文飲│          │
│  │          │          │        │用。傅學文飲用後即│          │
│  │          │          │        │陷入昏迷，至不能抗│          │
│  │          │          │        │拒，壬○○遂取走傅│          │
│  │          │          │        │學文身上現金9,000 │          │
│  │          │          │        │餘元後離去，傅學文│          │
│  │          │          │        │並因昏迷倒地而受有│          │
│  │          │          │        │臉部及手部挫傷    │          │
├─┼─────┼─────┼────┼─────────┼─────┤
│八│95年12月28│新竹市東區│黃若瑟  │壬○○於95年12月28│黃若瑟見媒│
│  │日9 時30分│光復路「夢│        │日8時許，撥打電話 │體報導後，│
│  │許        │竹國宅」旁│        │予黃若瑟假藉欲訂購│於96年4 月│
│  │          │小公園    │        │臘肉，並要黃若瑟於│18日向警方│
│  │          │          │        │同日9 時30分許，將│報案，並指│
│  │          │          │        │臘肉送往新竹市光復│認壬○○後│
│  │          │          │        │路「夢竹國宅」旁小│後，壬○○│
│  │          │          │        │公園交貨。黃若瑟依│於96年5 月│
│  │          │          │        │約前往送貨，壬○○│2 日警詢中│
│  │          │          │        │復稱身上所帶之錢不│始自白強盜│
│  │          │          │        │夠支付並表示其姊20│犯行      │
│  │          │          │        │分鐘後會攜款付錢。│          │
│  │          │          │        │等候期間，壬○○與│          │
│  │          │          │        │黃若瑟聊天，並提出│          │
│  │          │          │        │事先準備摻有含Lora│          │
│  │          │          │        │zepam成分安眠鎮定 │          │
│  │          │          │        │劑成分之柳橙汁給黃│          │
│  │          │          │        │若瑟飲用，黃若瑟飲│          │
│  │          │          │        │用後發覺有異，乃打│          │
│  │          │          │        │電話要其女兒趕至現│          │
│  │          │          │        │場，因黃若瑟女兒趕│          │
│  │          │          │        │到並帶黃若瑟回家，│          │
│  │          │          │        │黃若瑟回家後方昏倒│          │
│  │          │          │        │，壬○○因而未能取│          │
│  │          │          │        │得黃若瑟身上財物  │          │
│  │          │          │        │                  │          │
├─┼─────┼─────┼────┼─────────┼─────┤
│九│96年3 月30│基隆市仁愛│己○○  │壬○○於96年3月30 │為警依黃文│
│  │日10時許  │區南榮公墓│        │日10時許，藉機與在│俊描述之歹│
│  │          │          │        │基隆市仁愛區南榮公│徒特徵及作│
│  │          │          │        │墓整理墓地之己○○│案手法，循│
│  │          │          │        │聊天，佯稱自己也是│線查獲鄭慷│
│  │          │          │        │來掃墓但找不到祖先│慨涉嫌重大│
│  │          │          │        │墓地，聊天期間拿出│，復經黃文│
│  │          │          │        │摻有含Lorazepam 成│俊於96年4 │
│  │          │          │        │分安眠鎮定劑之金蘋│月7 日指認│
│  │          │          │        │果健健美調味乳飲料│壬○○照片│
│  │          │          │        │，交予己○○飲用，│後，壬○○│
│  │          │          │        │嗣己○○飲飲用後即│於96年4 月│
│  │          │          │        │陷入昏迷，不能抗拒│13日警詢中│
│  │          │          │        │，壬○○遂取走黃文│始自白強盜│
│  │          │          │        │俊身上之現金5,000 │犯行      │
│  │          │          │        │元後離去          │          │
├─┼─────┼─────┼────┼─────────┼─────┤
│十│96年3月31 │臺北縣瑞芳│黃政財  │壬○○於96年3月31 │黃政財見媒│
│  │日下午2時 │鎮○○路福│        │日下午2 時許，在臺│體報導後，│
│  │許        │興宮對面公│        │北縣瑞芳鎮○○路福│於96年4 月│
│  │          │墓        │        │興宮對面公墓，對正│16日向警方│
│  │          │          │        │在替客戶除草之黃政│報案，並指│
│  │          │          │        │財佯稱欲僱用黃政財│認壬○○後│
│  │          │          │        │幫忙清除祖先墓地雜│後，壬○○│
│  │          │          │        │草，在與黃政財閒聊│於96年5 月│
│  │          │          │        │時，趁黃政財不注意│2日警詢中 │
│  │          │          │        │，將含有Lorazepam │自白強盜犯│
│  │          │          │        │成分之安眠鎮靜劑丟│行        │
│  │          │          │        │入黃政財飲用之礦泉│          │
│  │          │          │        │水免洗杯內，黃政財│          │
│  │          │          │        │未察覺而飲用後，因│          │
│  │          │          │        │此陷於昏迷，至不能│          │
│  │          │          │        │抗拒，壬○○遂取走│          │
│  │          │          │        │黃政財身上現金約新│          │
│  │          │          │        │台幣8,000餘元後離 │          │
│  │          │          │        │去                │          │
└─┴─────┴─────┴────┴─────────┴─────┘
附錄本案論罪科刑法條全文：
中華民國刑法第328條
（普通強盜罪）
意圖為自己或第三人不法之所有，以強暴、脅迫、藥劑、催眠術
或他法，至使不能抗拒，而取他人之物或使其交付者，為強盜罪
，處5 年以上有期徒刑。
以前項方法得財產上不法之利益或使第三人得之者，亦同。
犯強盜罪因而致人於死者，處死刑、無期徒刑或 10 年以上有期
徒刑；致重傷者，處無期徒刑或 7 年以上有期徒刑。
第 1 項及第 2 項之未遂犯罰之。
預備犯強盜罪者，處 1 年以下有期徒刑、拘役或 3 千元以下罰
金。
